臺灣高等法院高雄分院刑事判決　　　　 94年度上訴字第955號
上　訴　人　臺灣高雄地方法院檢察署檢察官
上　訴　人
即　被　告　甲○○
上列上訴人等因被告違反毒品危害防制條例案件，不服臺灣高雄
地方法院94年度訴字第1266號中華民國94年5月24日第一審判決
（起訴案號：臺灣高雄地方法院檢察署94年度毒偵字第2828號）
，提起上訴（併案案號：94年度毒偵字第4625號），本院判決如
下：
    主  文
原判決撤銷。
甲○○連續施用第一級毒品，累犯，處有期徒刑壹年，扣案之第
一級毒品海洛因貳包（含包裝袋；淨重零點伍壹公克，空包裝重
零點肆陸公克）均沒收銷燬之；又連續施用第二級毒品，累犯，
處有期徒刑捌月；應執行有期徒刑壹年陸月，扣案之第一級毒品
海洛因貳包（含包裝袋；淨重零點伍壹公克，空包裝重零點肆陸
公克）均沒收銷燬之。
    事  實
一、甲○○曾於民國87年間，因違反肅清煙毒條例案件，經臺灣
    高雄地方法院檢察署檢察官提起公訴後，由臺灣高雄地方法
    院（以下簡稱高雄地院）以87年度訴字第1418號裁定令入勒
    戒處所觀察、勒戒，嗣因無繼續施用傾向，於87年7 月10日
    釋放出所，並經高雄地院於87年7 月23日以87年度訴字第14
    18號判決免刑，而於同年8 月17日判決確定。甲○○於上開
    免刑判決後5 年內之88年間，又因施用毒品案件，經高雄地
    院以88年度毒聲字第5582號裁定令入戒治處所施以強制戒治
    ，並提起公訴，強制戒治部分至90年5 月18日執行完畢釋放
    ，起訴部分則經高雄地院判處有期徒刑7 月確定，於90年10
    月24日縮短刑期執行完畢。
二、甲○○於前開強制戒治處分及有期徒刑執行完畢後，猶不知
    悔改，明知甲基安非他命及海洛因均為管制之毒品，竟於上
    開強制戒治處分執行完畢後5 年內，基於施用第二級毒品甲
    基安非他命之概括犯意，自94年1 月間某日起，至同年4 月
    20日止，在其高雄市苓雅區○○○路204 巷27號2 樓之住處
    ，以將甲基安非他命置於玻璃球吸食器內以火燒烤，使之產
    生煙霧，再以口鼻吸食其煙霧之方式，連續施用第二級毒品
    甲基安非他命多次。復另基於施用第一級毒品海洛因之概括
    犯意，自94年1 月下旬某日起至同年4 月20日止（原審將94
    年3 月15日之施用時間，誤載為93年），在其上開住處，以
    將海洛因摻入香煙內點燃香煙後吸食之方式，施用第一級毒
    品海洛因多次。嗣於94年3 月16日17時50分許，在高雄市新
    興區○○○路240 號其友人楊宗展（另經檢察官為不起訴處
    分）住處，為警查獲，並扣得楊宗展持有之第一級毒品海洛
    因4 小包（毛重1.6 公克）、鏟管3 支、玻璃球3 個、電子
    磅秤1 台、甲基安非他命吸食工具1 組及夾鏈袋2 個；復於
    94年4 月20日19時45分許，在高雄市新興區○○○路127 巷
    口為警查獲，並扣得其所有之第一級毒品海洛因2 包（淨重
    0.51公克，空包裝重0.46公克）。
三、案經高雄港務警察局移送臺灣高雄地方法院檢察署檢察官偵
    查起訴暨高雄市政府警察局移送臺灣高雄地方法院檢察署檢
    察官請求併案審理。
    理  由
一、上揭事實業據上訴人即被告（下稱被告）甲○○於警詢、本
    院審理時均坦承不諱，且被告2 次為警查獲，經警採集之尿
    液及其所有之粉末送驗結果，尿液均呈嗎啡及甲基安非他命
    陽性反應，粉末含海洛因成分，此有尿液採證代碼對照表及
    高雄市立凱旋醫院出具之濫用藥物尿液檢驗成績書各2 紙、
    法務部調查局鑑定通知書1 紙附卷可憑。足認被告之自白與
    事實相符，自得採為認定本件犯罪事實之憑據，是本件被告
    確有施用第一級毒品海洛因及第二級毒品甲基安非他命之行
    為無訛。被告曾於87年間，因違反肅清煙毒條例案件，經臺
    灣高雄地方法院檢察署檢察官提起公訴後，由高雄地院以87
    年度訴字第1418號裁定令入勒戒處所觀察、勒戒，嗣因無繼
    續施用傾向，於87年7 月10日釋放出所，並經高雄地院於87
    年7 月23日以87年度訴字第1418號判決免刑，而於同年8 月
    17日判決確定，被告於上開免刑判決後5 年內之88年間，又
    因施用毒品案件，經高雄地院以88年度毒聲字第5582號裁定
    令入戒治處所施以強制戒治，於90年5 月18日執行完畢釋放
    ，此有臺灣高等法院被告前案紀錄表及法務部全國檢察官線
    上查詢刑案人犯在監所最新資料報表在卷可稽，是被告前曾
    犯施用毒品案件，於前揭強制戒治執行完畢釋放後5 年內，
    再犯本件施用毒品罪，業已符合93年1 月9 日施行後之毒品
    危害防制條例第23條第2 項之起訴要件，依法應予追訴論科
    。
二、按海洛因、甲基安非他命分為毒品危害防制條例第2 條第2
    項第1 、2 款所明定之第一、二級毒品。故核被告所為，係
    犯同條例第10條第1 項之施用第一級毒品罪及同條例第10條
    第2 項之施用第二級毒品罪。被告施用第一級毒品及第二級
    毒品前持有毒品海洛因、甲基安非他命之行為，本應論以持
    有之罪，惟持有毒品之行為由其後施用毒品之行為所吸收，
    不另論罪。被告先後多次施用第一、二級毒品海洛因、甲基
    安非他命之行為，均時間緊接，犯罪構成要件相同，顯係分
    別基於概括犯意反覆為之，均為連續犯，應依刑法第56條之
    規定分別論以一罪，並加重其刑。被告所犯二罪，行為不同
    ，罪名互殊，犯意各別，應予分論併罰。被告前曾因犯施用
    毒品罪，經法院判處有期刑7 月確定，並於90年10月24日執
    行完畢，有臺灣高雄地方法院檢察署刑事資料查註紀錄表、
    臺灣高等法院被告全國前案紀錄表各乙份在卷足憑，其於5
    年以內再犯本件有期徒刑以上之罪，為累犯，其所犯上開2
    罪，均應依刑法第47條之規定加重其刑，並遞加之。又本件
    除檢察官起訴書所指之94年3 月16日回溯72小時內之某時，
    施用第一、二級毒品之犯行外，餘犯罪事實均未經檢察官提
    起公訴，惟此部分與前開經檢察官提起公訴部分有連續犯之
    裁判上一罪關係，本院自得併予審理。
四、原審據以論處被告施用毒品罪刑，固非無見；惟查：(一)被告
    自94年3 月15日中午起至94年4 月20日止，在上揭處所施用
    第二級毒品甲基安非他命，及自94年1 月下旬某日起至同年
    3 月14日止、同年3 月16日起至同年4 月20日止，在同一處
    所施用第一級毒品海洛因之犯行原審均未及審酌，自有未合
    。(二)本件檢察官起訴之施用第二級毒品甲基安非他命之犯罪
    時間為94年3 月16日接受採尿時起回溯72小時內之某時，而
    原審判決認定之犯罪時間擴張自94年1 月間某日起至同年3
    月15日止，然原審就檢察官未經起訴部分為何逕予判決之理
    由，未於判決書內敘明，亦有未洽。本件被告及檢察官上訴
    意旨均謂：被告尚有其他犯行尚未合併審理等語，均為有理
    由，自應由本院將原判決撤銷改判。審酌被告前因犯毒品危
    害防制條例案件經觀察、勒戒及強制戒治，及執行有期徒刑
    完畢後，仍未能徹底戒絕毒品，於法院審理時猶再度為警查
    獲，顯見其無戒毒悔改之意，惟念其施用毒品之次數、時間
    久暫及施用毒品乃自戕一己之身體健康，尚未對他人造成危
    害，且犯後已坦承犯行，態度良好等一切情狀，就其所犯上
    開2 罪，分別量處如主文所示之刑，並定其應執行之刑。扣
    案之海洛因2 包（淨重0.51公克，空包裝重0.46公克）為第
    一級毒品，且其包裝袋與毒品不能析離，均應視為毒品，爰
    依毒品危害防制條例第18條第1 項前段宣告沒收銷燬之。至
    於警方於另案被告楊宗展住處扣案之第一級毒品海洛因4 小
    包（毛重1.6 公克）及鏟管3 支、玻璃球3 個、電子磅秤1
    台、甲基安非他命吸食工具1 組及夾鏈袋2 個，業經證人楊
    宗展自承為其所有，且無證據證明係被告所持有或供其施用
    毒品所用之物，而被告與證人楊宗展間，亦無何共犯之關係
    ，自不能於本案併為沒收之宣告，應由檢察官另行依法處置
    ，附此敘明。
五、被告經合法傳喚無正當理由不到庭，爰不待其陳述逕行判決
    。
據上論結，應依刑事訴訟法第369 條第1 項前段、第364 條、第
371 條、第299 條第1 項前段，毒品危害防制條例第10條第1 項
、第2 項、第18條第1 項前段，刑法第11條、第56條、第47條、
第51條第5 款，判決如主文。
本案經檢察官郭振昌到庭執行職務。
中　　華　　民　　國　　94　　年　　8 　　月　　31　　日
                  刑事第八庭    審判長法  官  惠光霞
                                      法  官  洪慶鐘
                                      法  官  李淑惠
以上正本證明與原本無異。
施用第一級毒品部分如不服本判決應於收受本判決後10日內向本
院提出上訴書狀，其未敘述上訴理由者，並得於提起上訴後10日
內向本院補提理由書狀（均須按他造當事人之人數附繕本）「切
勿逕送上級法院」。
施用第二級毒品部分不得上訴。
中    華    民    國    94    年    8     月    31    日
　　　　　　　　　　　　　　　　　　　書記官  邱麗莉
附錄本件判決論罪科刑法條：
毒品危害防制條例第10條
施用第一級毒品者，處 6 月以上 5 年以下有期徒刑。
施用第二級毒品者，處 3 年以下有期徒刑。
